臺灣桃園地方法院民事裁定
                                    110 年度破字第14 號
聲  請  人  英穩達科技股份有限公司

法定代理人  謝瑞海  
代  理  人  陳達德律師
相  對  人  葉國一  
            英業達股份有限公司

法定代理人  卓桐華  
上列當事人聲請宣告破產事件，本院裁定如下：
    主  文
聲請駁回。
聲請程序費用由聲請人負擔。
    理  由
一、聲請意旨略以：聲請人於民國99年10月28日經經濟部核准後
    設立，主要從事發電、輸電、配電機械之製造業務及高效能
    矽晶太陽能電池之技術研發、製造與銷售，由於太陽能產業
    景氣不佳，導致聲請人連年虧損，現已無營運，且負債遠大
    於資產，實已不能清償債務，聲請人之債務如附表1所示，
    惟聲請人現仍有如附表2所示資產可供組成破產財團，有破
    產實益，爰依破產法第57條規定，聲請宣告破產等語。
二、按破產，對債務人不能清償債務者宣告之，破產法第57條定
    有明文。惟破產之聲請，應以多數債權人之存在為前提，如
    債權人僅有一人，既與第三人無涉，自無聲請破產之必要（
    最高法院65年台抗字第325號判例參照）。次按在破產宣告
    前，對於債務人之財產有質權、抵押權或留置權者，就其財
    產有別除權。有別除權之債權人，不依破產程序而行使其權
    利；有別除權之債權人，得以行使別除權後未能受清償之債
    權，為破產債權而行使其權利，破產法第108條、第109條規
    定甚明。
三、經查：聲請人主張其債務總額如附表1所示合計為新臺幣（
    下同）1,072,772,583元，現有資產如附表2所示合計為857,
    768,610元，並有該等附表編號「卷證出處」欄所示卷頁之
    證據為憑，惟聲請人業已就附表2編號4至8之設備資產設定
    動產抵押，用以擔保聲請人對相對人葉國一現在（包括過去
    所負現在尚未清償）及將來在最高限額（1,010,000,000元
    ）內所負之債務及因債務不履行而發生之損害賠償，有桃園
    市政府111年4月15日函、動產擔保交易（動產抵押）登記證
    明書、動產抵押設定契約書、動產擔保交易登記標的物明細
    表等件可參（見本院卷五第366至536頁），足認葉國一就聲
    請人之財產有別除權存在，不依破產程序而行使其權利。葉
    國一於行使別除權後是否尚有未能受清償之債權，尚未可知
    ，縱經宣告聲請人破產，現除相對人英業達股份有限公司外
    ，聲請人無其他破產債權人，故無組成債權人會議進行破產
    程序，並達成破產制度使多數債權人公平受償之目的，依上
    開說明，聲請人聲請宣告破產，為無理由，應予駁回。
四、本件聲請為無理由，依破產法第5 條、民事訴訟法第95 條
    、第78 條，裁定如主文。 　　
中　　華　　民　　國　　111 　年　　7 　　月　　4 　　日
                  民事第二庭    法  官  呂如琦
正本係照原本作成。　　　　　　　　　 
如不服本裁定應於送達後10日內向本院提出抗告狀，並應繳納抗
告費新臺幣1,000 元。 　　　
中　　華　　民　　國　　111 　年　　7 　　月　　4 　　日
　　　　　　　　　　　　　　　　書記官  王志成

附表1
編號 債權人 聲請人111年5月23日陳報狀提出之債權數額 卷證出處 債權人陳報之債權數額 卷證出處 1 葉國一 300,750,000元＋729,981,999元＝1,030,731,999元  本院卷五第262、264、284至300頁 迄110年12月22日止，尚欠本金3億，利息75萬元 本院卷一 第392至418頁 2 英業達股份有限公司 42,040,584元 本院卷五第264頁 42,040,584元 本院卷一第378至390頁  合計 1,072,772,583元    
　
附表2
編號 種類 金額 合計 卷證出處 備註 1 現金存款 4,462,457元 4,462,457元 本院卷五第316、364頁 無 2 存貨（間接物料） 276,769元 14,626,832元  本院卷一第238頁 無 3 存貨（設備備品零件） 14,350,063元  本院卷一第240至270頁 無 4 設備資產（什項設備） 792,353元 838,031,597元 本院卷一第272、274頁 設定動產抵押 5 設備資產（租賃改良資產） 785,755元  本院卷一第272、276頁  6 設備資產（運輸設備） 128,574元  本院卷一第272、278頁  7 設備資產（廠務設備） 539,407,925元  本院卷一第272、280頁  8 設備資產（機械設備） 296,916,990元  本院卷一第272、282至286頁  9 累積留抵稅額 647,724元 647,724元 本院卷五第538頁 無   合計 857,768,610元